【裁判字號】    89,易,5105
【裁判日期】    891228
【裁判案由】    傷害
【裁判全文】
臺灣高雄地方法院刑事判決                        八十九年度易字第五一五號
    公  訴  人  臺灣高雄地方法院檢察署檢察官
    被      告  甲○○
右列被告因傷害案件，經檢察官提起公訴（八十九年度偵字第一八五八六號），本院
判決如左：
    主  文
甲○○傷害人之身體，處拘役貳拾日，如易科罰金，以佰元折算壹日。
    事  實
一、甲○○係以駕駛計程車為生，於民國八十九年七月二日十六時許，在高雄市前金
    區○○○路五十七號大立百貨公司前，因乙○○排班插隊，乃與之發生爭執，竟
    基於傷害人身體之犯意，持高爾夫球桿毆打乙○○，並駕車擦撞乙○○左腳後駛
    離現場，致乙○○受有左顏面裂傷一公分、紅腫二×二公分、左足瘀血三×二公
    分等傷害。
二、案經乙○○訴由高雄市政府警察局新興分局報請臺灣高雄地方法院檢察署檢察官
    偵查起訴。
    理  由
一、訊據被告甲○○固坦承有於右揭時地與告訴人乙○○因排班問題發生口角，惟矢
    口否認有何傷害犯行，辯稱：伊未打告訴人，當天伊在排班，告訴人要插隊，伊
    不願意讓告訴插隊，便與他發生爭執，拉扯間球桿斷掉而打到告訴人云云。惟查
    ，右揭事實業據告訴人指訴綦詳，核與在場證人王南勝於偵訊中結證稱：伊當日
    有見到甲○○拿一支高爾夫球桿打乙○○，在警方未到場前，甲○○開車欲衝撞
    乙○○，可能未撞到，就開車離去，未見到二人拉扯，也沒有看到乙○○打甲○
    ○等語；及目擊證人陳文章於偵訊中結證稱：當日因乙○○開計程車要插隊到甲
    ○○前面，二人就發生爭執，甲○○拿出高爾夫球桿打乙○○臉部，二人並無拉
    扯，乙○○並沒有打甲○○等情相符。而證人與被告既無怨隙，業據被告供承在
    卷，應無構詞誣陷之理，足認被告所辯，顯係卸責之詞，委無可採。而告訴人確
    因被告之傷害行為而受有左顏面裂傷一公分、紅腫二×二公分、左足瘀血三×二
    公分等傷害，有高雄市立大同醫院診斷證明書一份在卷可佐。本件罪證明確，被
    告傷害犯行足堪認定。
二、核被告所為，係犯刑法第二百七十七條第一項之傷害罪。審酌被告因不滿告訴人
    駕駛計程車長期不守秩序排班插隊行為，而與告訴人起爭執，此有證人許水鹿及
    白克里到庭結證屬實，其一時失慮，致罹刑典，其犯罪之動機、目的、手段、智
    識程度、與告訴人之互動關係、犯罪情節尚非嚴重，及告訴人受傷非重情形等一
    切情狀，爰酌情量處如主文所示之刑，並諭知易科罰金之折算標準，以示懲儆。
三、據上論斷，應依刑事訴訟法第二百九十九條第一項前段，刑法第二百七十七條第
    一項、第四十一條，罰金罰鍰提高標準條例第一條前段、第二條，判決如主文。
中      華      民      國      八十九    年    十二    月    二十八    日
                                  臺灣高雄地方法院刑事第二庭
                                      法  官    劉建利
右正本證明與原本無異。
如不服本判決，應於判決送達後十日內，向本院提出上訴狀。
                                      書記官    洪生輝
中      華      民      國      九十      年    一      月      二      日
本判決論罪科刑法條：刑法第二百七十七條第一項。
傷害人之身體或健康者，處三年以下有期徒刑，拘役或一千元以下罰金。


司法院資訊處製作；財團法人民間司法改革基金會備份。
